臺灣高雄地方法院刑事判決　　　　　　　96年度訴字第3373號
公　訴　人　臺灣高雄地方法院檢察署檢察官
被　　　告　甲○○
　　　　　　　　　　（現羈押於臺灣高雄看守所）
選任辯護人　劉新安律師
上列被告因毒品危害防制條例案件，經檢察官提起公訴（96年度
偵字第20309號、22590號），本院判決如下：
    主  文
甲○○共同運輸第一級毒品，處有期徒刑拾伍年。扣案第一級毒
品海洛因貳包（含包裝袋，合計毛重肆拾公克）沒收銷燬之；扣
案行動電話壹支（諾基亞牌、序號：000000000000000 號、內含
門號0000000000號晶片卡壹張）、華雄牌檯燈壹支、檯燈包裝盒
壹只，均沒收。
    事  實
一、甲○○明知海洛因係屬毒品危害防制條例第2 條第2 項第1
    款之第一級毒品，不得運輸及持有，並為行政院依懲治走私
    條例第2 條第3 項授權公告之「管制物品項目及其數額」所
    列甲項第4 款之管制進出口物品，未經許可不得私運進入臺
    灣地區。緣於民國96年5 月間某日，甲○○受真實姓名不詳
    ，綽號「阿標」友人邀約前往中國大陸地區遊玩，在大陸東
    莞地區，經由「阿標」之介紹，結識自稱姓名為「陳合興」
    之男子，陳合興因欲運輸第一級毒品海洛因來台，向甲○○
    詢及是否願意在台負責收受運輸毒品之工作，並許以每次運
    輸成功，將給予新台幣（下同）1 萬元之報酬，甲○○因該
    時經濟狀況不佳，貪圖利益，當場表示同意後，與陳合興共
    同基於運輸第一級毒品海洛因及自大陸地區私運管制物品進
    口至台灣地區之犯意聯絡，由陳合興提供門號0000000000號
    之電話，供雙方互聯之用，待甲○○返台後，「陳合興」於
    96年7 月12日，在大陸地區將第一級海洛因分裝成2 小包，
    夾藏於大陸製「華雄牌」檯燈之燈座底部，利用不知情之大
    陸地區「東急捷運有限公司」，自中國大陸廣東省虎門鎮○
    ○○道華美小區A 棟110 號3 樓，寄送至台灣高雄市○鎮區
    ○○路146 號，且為掩飾甲○○身份，陳合興尚於寄件單上
    記載台灣地區聯絡人為「林韋哲」，聯絡電話則為上開0000
    000000電話，貨物寄出後，陳合興以上開電話與甲○○聯絡
    ，要其待貨物寄到後，以「林韋哲」名義前往領取。嗣「東
    急捷運有限公司」將上揭夾藏第一級毒品海洛因之檯燈寄至
    台灣後，經不知情之台灣獅邦聯運有限公司，於96年7 月13
    日送至前開高雄市○鎮區○○路指定處所，並依郵包所留行
    動電話門號通知甲○○前往領取。惟因上開運輸毒品情事，
    早經行政院海岸巡防署南地區巡防局、暨臺南縣機動查緝隊
    及高雄縣政府警察局組成專案小組監聽查悉，而於同日下午
    3 時10分許，伺甲○○簽收迄毒品完畢後，在高雄市○○○
    路、復興路口之合作金庫門口前，當場將其逮獲，並於該運
    送來台之檯燈燈座底部，扣得第一級毒品海洛因2 小包（含
    包裝袋，毛重約40公克）、甲○○與陳合興聯絡所用之行動
    電話1 支（諾基亞牌，序號：000000000000000 號、含門號
    0000000000號晶片卡1 張）、暨夾藏海洛因所用之「華雄牌
    」檯燈1 支、包裝盒1 只。
二、案經海巡署屏東機動查緝隊移請臺灣高雄地方法院檢察署檢
    察官偵查後起訴。
    理  由
壹、程序方面：
    按被告以外之人於審判外之言詞或書面陳述，除法律有規定
  　者外，不得作為證據；又被告以外之人於審判外之陳述，雖
    不符刑事訴訟法第159 條之1 至第159 條之4 之規定，而經
    當事人於審判程序同意作為證據，法院審酌該言詞陳述或書
    面陳述作成時之情況，認為適當者，亦得為證據，刑事訴訟
    法第159 條第1 項、第159 條之5 第1 項分別定有明文。本
    件檢察官所提出據以認定被告犯罪事實之證據，被告及其辯
    護人於本院審判程序均同意有證據能力，本院認該具有傳聞
    性質之證據，並非違法取得，且與待證事項具關聯性，認以
    之作為證據使用係屬適當，自得採為認定事實之證據。
貳、實體部分：
一、訊據被告甲○○對其曾於前揭時間，與陳合興共謀將海洛因
    夾藏於檯燈底座，自大陸地區以郵寄方式運輸來台之事實均
    坦承不諱，復有行政院海岸巡防署台南縣機動查緝隊搜索扣
    押筆錄、扣押物品目錄表、東急捷運有限公司寄件單收執聯
    、被告上開電話通聯記錄暨監聽譯文各1 份、被告遭查獲時
    所攝相片18張附卷可參。另扣案白粉2 包，經送請法務部調
    查局鑑定結果，認均含有海洛因毒品成分（含包裝袋，合計
    毛重40公克、純度59.88 ﹪），有該局96年8 月5 日調科壹
    字第09623060430 號鑑定通知書1 紙存卷可參，足認扣案白
    粉即係海洛因毒品無訛，是被告上開自白核與事實相符，自
    可採為認定事實之依據。本件事證明確，被告曾於上揭時地
    ，與陳合興共謀運輸海洛因進入台灣地區之犯行，堪以認定
    。
二、論罪科刑部分：
  (一)查海洛因係屬毒品危害防制條例第2 條第2 項第1 款之第一
    級毒品，亦屬行政院依據懲治走私條例第2 條第4 項所頒訂
    「懲治走私條例公告管制物品項目及其數額」之公告甲項第
    4 款所列之管制進出口物品，不限其數額，均不得私運進出
    口；又自大陸地區私運物品進入臺灣地區，或自臺灣地區私
    運物品前往大陸地區者，以私運物品進口、出口論，適用懲
    治走私條例規定處斷，懲治走私條例第12條定有明文。是核
    被告所為，係犯毒品危害防制條例第4 條第1 項之運輸第一
    級毒品罪及懲治走私條例第12條、第2 條第1 項準私運管制
    物品進口罪。被告為運輸而持有海洛因之低度行為，應為運
    輸之高度行為所吸收，不另論罪。被告與陳合興就本件走私
    、運輸第一級毒品犯行，互有犯意之聯絡及行為之分擔，皆
    為共同正犯。被告以1 行為觸犯上開2 罪名，為想像競合犯
    ，依刑法第55條之規定，應從較重之毒品危害防制條例第4
    條第1 項運輸第一級毒品罪處斷。
  (二)又毒品危害防制條例第4 條第1 項規定：「製造、運輸、販
    賣第一級毒品者，處死刑或無期徒刑；處無期徒刑者，得併
    科新台幣一千萬元以下罰金。」，其法定刑為死刑、無期徒
    刑，別無其他自由刑之規定，刑度可謂重大，本院考量被告
    前未曾受有任何刑之宣告，有臺灣高等法院被告前案紀錄表
    、臺灣高雄地方法院檢察署刑案資料查註紀錄表附卷可稽，
    素行堪認良好，其此次所為私運毒品犯行，並非首謀，且未
    出資，運輸毒品數量非多，較大、中型毒梟者，動輒走私運
    輸數公斤以上毒品相較，顯然有別而無從比擬，參以被告運
    輸之毒品甫抵台即為警查獲，未再流入市面，對社會治安之
    危害未生鉅大影響，倘處以法定本刑之最低刑度無期徒刑，
    猶嫌過重，本件可謂情輕法重，被告犯罪情狀確有可憫恕之
    處，爰依刑法第59條之規定予以減輕其刑。
  (三)爰審酌毒品對我國社會之安寧秩序及國人之身心健康可能產
    生之危害至鉅，政府三令五申禁絕毒品之流通，被告竟仍為
    一己之私，同謀運輸第一級毒品入境臺灣地區，若讓運輸來
    台之毒品流入市面，勢將造成毒品之流通與氾濫，形成犯罪
    源，所生危害嚴重，惟念其非居於首謀地位，而係貪圖私利
    ，受陳合興指使而上開犯行，且運輸毒品數量僅為40公克，
    重量非多，犯後坦承犯行，態度尚佳等一切情狀，量處如主
    文所示之刑，以資懲儆。
  (四)扣案白粉2 包，經送檢驗結果係第一級毒品海洛因（含包裝
    袋，合計毛重40公克、純度59.88 ﹪；本件海洛因毒品，因
    與另扣案被告施用之海洛因3 包一併混合送驗，致無法區分
    淨重若干，故以查獲時員警量秤海洛因之毛重為沒收依據）
    等情，已如上述，依毒品危害防制條例第18條第1 項前段之
    規定，不問屬於犯人與否，宣告沒收銷燬之，至前開第一級
    毒品海洛因之包裝因包覆毒品，其上顯留有該毒品之殘渣，
    衡情自難與之剝離，當應整體視之為毒品，連同該包裝併予
    宣告沒收銷燬之，另鑑驗耗用之海洛因既已滅失，自無庸宣
    告沒收銷燬。扣案諾基亞牌行動電話（序號：000000000000
    000 號、內含門號0000000000號SIM 卡1 張），係被告所有
    ，用以和同案共犯陳合興聯絡運輸毒品事宜所用之物；另扣
    案用以夾藏海洛因所用之「華雄牌」檯燈、暨該檯燈之包裝
    盒，屬本案共犯陳合興所有，均為供本件犯罪所用之物，均
    應依毒品危害防制條例第19條第1 項之規定宣告沒收。本件
    被告於領取扣案毒品現場遭查獲後，雖經警再帶至其位於高
    雄市○鎮區○○街93號4 樓住處搜索，並在該處扣得電子磅
    秤1 台、海洛因3 包、甲基安非他命3 包、甲基安非他命吸
    食器1 只、夾鍊袋1 包、諾基亞牌行動電話（序號：000000
    000000000 號、門號：0000000000號）1 支，惟因被告自陳
    於其住處扣得毒品等物，係供其自己吸食所用之物等語（見
    警詢卷第5 頁），另該電話亦查無證據與前開被告運輸毒品
    犯行有何關連，爰均不予宣告沒收，附此敘明。
據上論斷，應依刑事訴訟法第299 條第1 項前段，毒品危害防制
條例第4 條第1 項、第18條第1 項前段、第19條第1 項，懲治走
私條例第2 條第1 項、第12條，刑法第11條、第28條、第55條、
第59條，判決如主文。
中　　華　　民　　國　　96　　年　　10　　月　　25　　日
                  刑事第十一庭  審判長法  官  施柏宏
                                      法  官  林書慧
                                      法  官  黃宗揚
以上正本證明與原本無異。
如不服本判決應於收受本判決後10日內向本院提出上訴書狀，並
應敘述具體理由，如未敘述上訴理由者，應於上訴期間屆滿後20
日內補提理由書狀於本院（均須按他造當事人之人數附繕本）「
切勿逕送上級法院」。
中　　華　　民　　國　　96　　年　　10　　月　　25　　日
　　　　　　　　　　　　　　 　　　 書記官  王壹理
附錄本案論罪科刑法條全文：
毒品危害防制條例第4 條第1 項：
製造、運輸、販賣第一級毒品者，處死刑或無期徒刑；處無期徒
刑者，得併科新臺幣1 千萬元以下罰金。
懲治走私條例第2 條
私運管制物品進口、出口逾公告數額者，處7 年以下有期徒刑，
得併科新臺幣3 百萬元以下罰金。
以犯前項之罪為常業者，處3 年以上10年以下有期徒刑，得併科
新臺幣5 百萬元以下罰金。
第一項之未遂犯罰之。
第一項所稱管制物品及其數額，由行政院公告之。
